【裁判字號】    99,審訴,751
【裁判日期】    990416
【裁判案由】    毒品危害防制條例
【裁判全文】
臺灣高雄地方法院刑事判決             99年度審訴字第751號
公  訴  人  臺灣高雄地方法院檢察署檢察官
被      告  乙○○
上列被告因違反毒品危害防制條例案件，經檢察官提起公訴（99
年度毒偵字第29號），被告於準備程序中就被訴事實為有罪之陳
述，經本院告知簡式審判程序之旨，並聽取被告與公訴人之意見
後，本院合議庭裁定由受命法官獨任進行簡式審判程序，判決如
下：
    主  文
乙○○施用第一級毒品，累犯，處有期徒刑玖月。扣案之針筒壹
支沒收之；又持有第一級毒品，累犯，處有期徒刑肆月。扣案之
海洛因壹包（驗前淨重零點零肆捌公克，驗餘淨重零點零捌公
克，另含包裝袋）沒收銷燬之。應執行有期徒刑壹年。扣案之海
洛因壹包（驗前淨重零點零肆捌公克，驗餘淨重零點零捌公克
，另含包裝袋）沒收銷燬之，扣案之針筒壹支沒收之。
    事實及理由
一、犯罪事實：
  (一)乙○○前於民國89年間，因施用毒品案件，經法院裁定令入
    戒治處所施以強制戒治，於90年11月23日執行完畢，並經國
    防部南部地方軍事法院檢察署軍事檢察官為不起訴處分確定
    ；復於前開強制戒治執行完畢5 年內之93年間，再犯施用毒
    品案件，經本院以93年度訴字第2580號判決處有期徒刑8 月
    確定，於94年11月7 日縮刑期滿執行完畢。
  (二)詎乙○○不知悔改並戒絕毒癮，基於施用第一級毒品海洛因
    之犯意，於98年11月27日上午7 時許，在其位於高雄縣旗山
    鎮○○街23巷8 號住處內，以注射方式施用第一級毒品海洛
    因1 次。
  (三)又基於持有第一級毒品海洛因之犯意，於98年11月27日下午
    4 時許，在高雄縣旗山鎮○○路之中山公園內，向某真實姓
    名、年籍不詳之綽號「矮子賢」之成年男子，以新臺幣400
    元之價格，購入第一級毒品海洛因1 包，而予以持有之。嗣
    於同日下午4 時20分許，在上址經警持搜索票執行搜索，扣
    得未及施用之海洛因1 小包（驗前淨重0.048 公克，驗餘淨
    重0.038 公克）及置於上址3 樓房間內之注射針筒1 支，並
    經同意採集其尿液送驗，檢驗結果確呈嗎啡、可待因陽性反
    應，而知悉上情。
二、證據：
    上開犯罪事實，有下列證據可資證明：
  (一)台灣檢驗科技股份有限公司98年12月9 日濫用藥物尿液檢驗
    報告、高雄縣警察局旗山分局偵辦毒品案件尿液採證檢驗對
    照表各1 份。
  (二)高雄市立凱旋醫院99年1 月26日濫用藥物成品檢驗鑑定書1
    份、扣案之海洛因1 包（重量如主文所示）。
  (三)被告之自白。
三、論罪：
  (一)被告前經送強制戒治執行完畢後5 年內，再因施用毒品經判
    刑確定，其再犯本件施用毒品行為，自與毒品危害防制條例
    第20條第3 項「五年後再犯」之情形有別，是檢察官逕行起
    訴，即無不合，先予敘明。
  (二)按海洛因為毒品危害防制條例第2 條第2 項第1 款規定之第
    一級毒品；是核被告上開所為，分別係犯毒品危害防制條例
    第10條第1 項之施用第一級毒品罪及同條例第11條第1 項持
    有第一級毒品罪。檢察官雖未於起訴書所犯法條欄引用毒品
    危害防制條例第11條第1 項之條文，惟已於起訴書犯罪事實
    欄載明被告持有第一級毒品經查獲之事實，並經本院於準備
    程序、審判程序中補充被告另涉犯持有第一級毒品罪嫌，有
    本院99年4 月1 日準備程序筆錄、審判筆錄在卷可憑，該部
    分既在起訴範圍內，本院自應予以審理，附此敘明。另就被
    告施用第一級毒品海洛因前所持有之第一毒品部分，其持有
    之低度行為應為施用之高度行為所吸收，不另論罪。被告所
    犯上開2 罪，犯意各別，行為互殊，觸犯構成要件不同，應
    予分論併罰。又被告前有如犯罪事實欄所述經判處有期徒刑
    並執行完畢之情形，此有臺灣高等法院被告前案紀錄表在卷
    可佐，其於徒刑執行完畢5 年之內故意再犯本件有期徒刑以
    上之罪，皆為累犯，應依法加重其刑。
四、科刑：
  (一)爰審酌被告施用毒品之行為不僅戕害自身身心健康，亦間接
    影響社會治安，被告前經觀察、勒戒、強制戒治後，仍未能
    戒斷毒癮，復又2 次再犯毒品案件經判處徒刑確定，且有違
    反肅清煙毒條例、竊盜、妨害公務等多項前科及執行紀錄，
    有其本院院內索引卡紀錄表報表及前揭臺灣高等法院被告前
    案紀錄表在卷可稽，顯見其對毒品之依賴情形非輕，且平日
    素行非佳，並考量被告犯後坦承犯行、目前已經服用美沙冬
    治療等一切情狀，而分別量處如主文所示之刑，並定應執行
    刑，以資懲儆。
  (二)扣案之白色粉末1包（驗前淨重0.048 公克，驗後淨重0.038
    公克），確屬第一級毒品海洛因無訛，此有前揭高雄市立凱
    旋醫院濫用藥物成品檢驗鑑定書1 紙在卷可參，而裝盛該第
    一級毒品海洛因之包裝袋，其中亦均含有無法析離之第一級
    毒品海洛因，均應依毒品危害防制條例第18條第1 項前段規
    定諭知沒收銷燬。至鑑驗耗用之毒品既已滅失，自無庸宣告
    沒收銷燬之。
  (三)扣案之注射針筒1 支，業據被告自承均為其所有，且係供本
    件施用第一級毒品犯罪所用之物，應依刑法第38條第1 項第
    2 款宣告沒收。
據上論斷，應依刑事訴訟法第273 條之1 第1 項、第284 條之1
、第299 條第1 項前段，毒品危害防制條例第10條第1 項、第11
條第1 項、第18條第1 項前段，刑法第11條、第47條第1 項、第
38條第1 項第2 款、第51條第5 款、第9 款，判決如主文。
本案經檢察官甲○○到庭執行職務。
中    華    民    國    99    年    4     月    16    日
                  刑事第十庭  法  官    呂明燕
以上正本證明與原本無異。
如不服本判決應於收受送達後10日內向本院提出上訴書狀，並應
敘述具體理由；如未敘述上訴理由者，應於上訴期間屆滿後20日
內向本院補提理由書（均須按他造當事人之人數附繕本）「切勿
逕送上級法院」。
中    華    民    國    99    年    4     月    16    日
                              書記官    張琇晴
附錄本判決論罪科刑之法條：
毒品危害防制條例第10條第1項
施用第一級毒品者，處六月以上五年以下有期徒刑。
毒品危害防制條例第11條第1項
持有第一級毒品者，處 3 年以下有期徒刑、拘役或新臺幣 5 萬
元以下罰金。

司法院資訊處製作；財團法人民間司法改革基金會備份。
